【裁判字號】    97,裁,3862
【裁判日期】    970731
【裁判案由】    申請抵繳遺產稅
【裁判全文】
最  高  行  政  法  院  裁  定
                                      97年度裁字第3862號
上  訴  人  甲○○
            (即張子建、張玉燕、張玉嬋及陳東4人之選定當事
            人)
被 上訴 人  財政部臺北市國稅局
代  表  人  凌忠嫄
上列當事人間申請抵繳遺產稅事件，上訴人對於中華民國97年4
月23日臺北高等行政法院96年度訴字第2942號判決，提起上訴，
本院裁定如下：
    主  文
上訴駁回。
上訴審訴訟費用由上訴人負擔。
    理  由
一、按對於高等行政法院判決之上訴，非以其違背法令為理由，
    不得為之，行政訴訟法第242條定有明文。依同法第243條第
    1項規定，判決不適用法規或適用不當者，為違背法令；而
    判決有同條第2項所列各款情形之一者，為當然違背法令。
    是當事人對於高等行政法院判決上訴，如依行政訴訟法第24
    3條第1項規定，以高等行政法院判決有不適用法規或適用不
    當為理由時，其上訴狀或理由書應有具體之指摘，並揭示該
    法規之條項或其內容；若係成文法以外之法則，應揭示該法
    則之旨趣；倘為司法院解釋或本院之判例，則應揭示該判解
    之字號或其內容。如以行政訴訟法第243條第2項所列各款情
    形為理由時，其上訴狀或理由書，應揭示合於該條項各款之
    事實。上訴狀或理由書如未依此項方法表明者，即難認為已
    對高等行政法院判決之違背法令有具體之指摘，其上訴自難
    認為合法。
二、本件上訴人之被繼承人張文如於95年12月14日死亡，上訴人
    依限辦理遺產稅申報，經被上訴人核定遺產總額為新臺幣（
    下同）3,162萬9,773元、淨額1,422萬5,330元及應納稅額22
    9萬9,285元，上訴人於96年3月20日向被上訴人提出實物抵
    繳之申請，擬以臺北市○○區○○段1小段112之1及112之3
    地號等2筆公共設施保留地（下稱系爭公共設施保留地）抵
    繳遺產稅，經被上訴人以96年5月4日財北國稅徵字第096020
    7895號函否准所請，上訴人不服，循序提起本件行政訴訟。
    案經原審駁回其訴。上訴人對於高等行政法院判決上訴，雖
    以該判決違背法令為由，惟核其上訴理由，無非係就原審取
    捨證據、認定事實之職權行使，指摘其為不當，或係以其一
    己對法律規定之誤解，任意指摘原審駁斥其主張之理由為不
    當，而未具體表明原判決所適用之法規確有如何違背法令之
    處，或有如何違背司法院解釋及本院判例，及有如何合於行
    政訴訟法第243條第2項所列各款之情形，難認為已對原判決
    之違背法令有具體之指摘。依首揭說明，其上訴自不合法，
    應予駁回。
三、據上論結，本件上訴為不合法，依行政訴訟法第249條第1項
    前段、第104條、民事訴訟法第95條、第78條，裁定如主文
    。
中    華    民    國    97    年    7     月    31    日
                    最高行政法院第二庭
                        審判長法官  高  啟  燦
                              法官  侯  東  昇
                              法官  黃  合  文
                              法官  廖  宏  明
                              法官  楊  惠  欽
以  上  正  本  證  明  與  原  本  無  異
中    華    民    國    97    年    7     月    31    日
                              書記官  彭  秀  玲


司法院資訊處製作；財團法人民間司法改革基金會備份。
